臺灣宜蘭地方法院民事裁定
111年度勞補字第7號
原      告  台新國際商業銀行股份有限公司

法定代理人  尚瑞強  
訴訟代理人  賴昭文  


被      告  陳翰緯  
            三星鴨即陳楊鈺琳

上列當事人間請求給付扣押款事件，本院裁定如下：
    主    文
原告應於收受本裁定五日內補繳裁判費新臺幣陸萬壹仟肆佰伍拾
玖元，逾期未補繳，即駁回原告之訴。
    理    由
一、按提起民事訴訟，應依民事訴訟法第77條之13規定繳納裁判
    費，此為必備之程式；訴訟標的之價額，由法院核定。核定
    訴訟標的之價額，以起訴時之交易價額為準；無交易價額者
    ，以原告就訴訟標的所有之利益為準。以一訴主張數項標的
    者，其價額合併計算之。但所主張之數項標的互相競合或應
    為選擇者，其訴訟標的價額，應依其中價額最高者定之，勞
    動事件法第15條準用民事訴訟法第77條之1第1、2項、第77
    條之2第1項分別定有明文。次按強制執行程序係為達清償債
    務、滿足債權為目的，故債權人因執行法院依強制執行法第
    115條第2項規定所為債權移轉命令發生爭執，而提起訴訟者
    ，其獲勝訴判決所得之客觀利益即係債權獲得清償，是應以
    其可獲得清償之債權額為其訴訟之訴訟標的價額（臺灣高等
    法院106年度抗字第639號民事裁定參照）。又二者訴訟標的
    雖不相同，惟自經濟上觀之，其訴訟目的一致，不超出終局
    標的範圍，依民事訴訟法第77條之2第1項規定，訴訟標的價
    額應以其中價額最高者定之（最高法院104年度第8次民事庭
    會議㈠決議意旨參照）。末按原告之訴，有起訴不合程式或
    不備其他要件之情形者，法院應以裁定駁回之，但其情形可
    以補正者，審判長應定期間先命補正，勞動事件法第15條準
    用民事訴訟法第249條第1項第6款亦定有明文。
二、經查，本件原告就與被告間請求給付扣押款事件聲請調解，
    兩造於民國110年9月13日經調解不成立，原告即聲請人未於
    10日之不變期間內向法院為反對續行訴訟程序之意思，依勞
    動事件法第31條第2項準用第29條第4項規定，應續行訴訟程
    序，並視為自調解聲請時，已經起訴。原告訴之聲明為：確
    認被告陳翰緯對被告三星鴨即陳楊鈺琳之薪資債權存在，被
    告三星鴨即陳楊鈺琳並應依附表所示之執行命令，將被告陳
    翰緯每月得支領之各項勞務報酬給付於原告。揆諸前揭說明
    ，本件訴訟標的價額應以原告可獲得清償之債權額為準，是
    本件訴訟標的價額核定為新臺幣（下同）6,401,425元（債
    權額計算至起訴時即民國110年5月10日），應徵第一審裁判
    費64,459元，扣除原告前已繳納之調解聲請費3,000元後，
    尚應補繳61,459元（計算式：64,459元－3,000元＝61,459元
    ）。茲依民事訴訟法第249條第1項但書之規定，限原告於收
    受本裁定送達後5日內補繳，逾期不繳，即駁回其訴。
三、原告並應提出被告陳翰緯、被告三星鴨即陳楊鈺琳之最新戶
    籍謄本附記事欄、被告三星鴨即陳楊鈺琳之最新商業登記資
    料。
四、爰依前揭規定，裁定如主文。
中　　華　　民　　國　　111 　年　　4 　　月　　29　　日
                  勞動法庭  法  官  謝佩玲
以上正本係照原本作成。
如不服本裁定關於核定訴訟標的價額部分，應於裁定送達後10日
內向本院提出抗告狀，並繳納抗告費新臺幣1,000元；其餘關於
命補繳裁判費部分，不得抗告。
中　　華　　民　　國　　111 　年　　4 　　月　　29　　日
                            書記官　黃家麟
附表：
債權金額 （新臺幣） 計息債權本金 利息、違約金起算日期 1,984,383元 1,984,383元 自民國92年6月17日日起至清償日止，按年息9.86％計算之利息。並自86年10月17日起至清償日止，其逾期在6個月以內者，按上開利率10％，逾期超過6個月部分，按上開利率20％計算之違約金。